Inventaris van het archief van het klooster Maria Magdalena in Bethanië te ''s-Gravenzande
Nationaal Archief, Den Haag
- Finantiëel beheer, B.
  - Landerijen en huizen, II.
    - in Monster, h.
      - Eigendomsbewijs van 81/2 hont land, afkomstig van Pieter Hoen Yoests zoon., 1443; 69; 1 charter
        reg. no. 113.
        113 1443 Maart 1
        Pieter Hoen Yoests zoon verkoopt aan de Regulieren van Bethaniën bij sGravenzande 8½ hont land in Monster in een kamp land, geheeten de Baerdemaker, benoorden de Boema.
        Int jaer ons Heren dusent vierhondert drie ende viertich opten eersten dach in Maerte.
        Oorspr. (Inv. no. 69). Het zegel van de oorkonder verloren.
      - Eigendomsbewijs van 41/2 hont land, afkomstig van Willem Willems-zoon., 1443; 70; 1 charter
        reg. no. 114.
        114 1443 Maart 1
        Willem Willems zoon verkoopt aan de Regulieren van Bethaniën bij sGravenzande 4½ hont land, gelegen in het ambacht Monster in Loserdijc bij de Wendigenssloot.
        a. Oorspr. (Inv. no. 70). Met het geschonden zegel van Pieter Hoen Yoests zoon in groene was.
        b. Afschr. in Inv. no. 5, fol. CII.
      - Eigendomsbewijs van 2 hont land, afkomstig van Amelgaer Phillips' zoon., 1444; 71; 1 charter
        reg. no. 116.
        116 1444 Februari 24
        Amelgaer Phillips' zoon verkoopt aan de Regulieren van Bethaniën bij sGravenzande 2 hont land in het ambacht Monster.
        Int jaer ons Heren dusent vierhondert vier ende viertich op sinte Mathijs' avont in Februario.
        a. Oorspr. (Inv. no. 71). Met het zegel van Clays Aernts zoo1), schout van 's-Gravenzande, in groene was.
        b. Afschr. in Inv. no. 5, fol. CII verso.
      - Eigendomsbewijs van 1 hont land, afkomstig van Amelgaer Vrerics zoon., 1444; 72; 1 charter
        reg. no. 117.
        117 1444 Februari 26
        Amelgaer Vrerics zoon verkoopt aan de Regulieren van Bethaniën bij sGravenzande 1 hont land in het ambacht Monster.
        Int jaer ons Heren dusent vierhondert vier ende viertich opten ses ende twintichsten dach in Selle.
        a. Oorspr. (Inv. no. 72). Met het zegel van Aernt van Camp, schout van Monster, in groene was.
      - Eigendomsbewijs van 1 morgen land, afkomstig van Lijsbeth Mourijns dochter en hare kinderen., 1456; 73; 1 stuk
        reg. no. 138.
        zie ook reg. no. 122.
        138 1456 April 20
        Lijsbeth Mourys' dochter, Jan Dircs zoons weduwe, en haar zoons Dirck en Geryt verkoopen aan het convent der Regulieren van Bethaniën bij tsGavesande 1 morgen land in een kamp van 3½ morgen land, gelegen in het ambacht Monster in den Poeldijck tusschen de Wennetgenssloot en de Woumade.
        Gegeven opten twintichsten dach in Aprille int jaer ons Heeren duysent vierhondert ses ende vijftich.
        a. Afschr. (Inv. no. 73). Met handteekening van den notaris B. van Assendelft.
        b. Afschr. in Inv. no. 5, fol. CIII verso.
        c. Afschr. van 1) in Inv. no. 5, fol. CXVII
      - Eigendomsbewijzen van 8 morgen land, afkomstig van Katrijn Jan Dirks zoons weduwe. 1457. Met oudere transportbrief, 1429, 1457; 74.1 - 74.3; 3 charters (waarvan 2 aaneengehecht)
        reg. nos. 73, 143 en 150.
        - 1457 maart 9, 74.3
          143 1457 Maart 9
          Katrijn Jan Dircs zoons weduwe geeft aan de Regulieren van Bethaniën bij sGravenzande de helft van 8 morgen land in het ambacht Monster, genaamd de Hoghe Noirt en de Gantelcamp, in ruil tegen eenig land en een bedrag in geld.
          Int jaer ons Heren dusent vierhondert seven ende vijftich opten neghenden dach in Maerte.
          a. Oorspr. (Inv. no. 74.3). Met de zegels van Clays Aernts zoon1), schout van 's-Gravenzande,Pieter Gheryts zoon, schout van Monster, (geschonden) en Adriaen Jacobs zoon, bode van Monster, in groene was.
          b. Afschr. in Inv. no. 5, fol. CIV verso.
        - 1429 juli 9, vastgehecht, 74.1
          73 1429 Juli 9
          Kerstin Pouls dochter verkoopt aan Jan Dirx zoon de helft van 8 morgen land in het ambacht Monster, genaamd de Hoige Ort.
          Int jair ons Heren M CCCC negen ende twintich tSaterdages na sinte Martijns dage translacio.
          a. Oorspr. (Inv. no. 74.1). Met het geschonden zegel van Claes Hart en het zegel van Willem Herpers zoon (van Foreest) in groene was.
          b. Afschr. in Inv. no. 5, fol. XCVI verso.
          Aan het oorspr. is vastgehecht een brief d.d. 1457 April 28 (zie regest no. 150). Zie ook reg no. 131.
        - 1457 april 29, vastgehecht, 74.2
          150 1457 April 29
          Katrijn Jan Dircs zoons weduwe geeft aan de Regulieren van Bethaniën bij sGravenzande de helft van 8 morgen land in het ambacht Monster genaamd de Hoghe Noort en de Gantelcamp, in ruil tegen eenig land en een bedrag in geld.
          ...... opten acht ende twintichsten dach in Aprille int jaer ons Heren dusent vierhondert seven ende vijftich.
          a. Oorspr. (Inv. no. 74.2). Met de zegels van Clays van Leyen Heynrics zoon, baljuw van Naaldwijk, en Jan Gheryts zoon van der Wateringhe in groene was.
          b. Afschr. in Inv. no. 5, fol. XCVII.
          Aan het oorspr. is gehecht de brief d.d. 1429 Juli 9 (regest no. 73).
      - Eigendomsbewijs van 6 morgen en 90 gaarden land, afkomstig van het Karthuizer klooster bij Amsterdam. 1458. Met oudere transportbrief., 1397, 1458; 75.1, 75.2; 2 charters (getransfigeerd)
        reg. nos. 151 en 24.
        - 1458, getransfigeerd, 75.1
          151 1458 April 9
          Broeder Jan, prior, en het convent der Carthusern tSinte Andries ther Saligher Havene bij de stad van Aemstelredamme verkoopen den Regulieren van Bethaniën bij Schravenzande 6 morgen en 90 gaarden land in Monsterambacht, vermeld in den brief d.d. 1397 April 7 (reg. 24), waardoor deze gestoken is.
          Gegeven upten neghenden dach in Aprill int jaer ons Heren dusent vierhondert acht ende vijftich.
          a. Oorspr. (Inv. no. 75.1). Met het geschonden conventszegel in groene was.
          b. Afschr. in Inv. no. 5, fol. XCV verso.
        - 1397, getransfigeerd, 75.2
          24 1397 April 7
          Henric van der Woerde verkoopt aan de Carthusers tot Sinte Andreas ter Saligher Haven bij Amstelredam 6 morgen 90 gaarden land in Monsterambacht.
          Ghegheven int jaer ons Heren dusent driehondert sevenentneghentich des Saterdaghs na Letare in der vasten.
          a. Oorspr. (Inv. no. 75.1). Met het zegel van de oorkonder in groene was. Met transfix d.d. 1458 April 9, (zie regest no. 151).
      - Eigendomsbewijs van 11/2 morgen land voor Martijn Dericks zoon, kanunnik te Naaldwijk, afkomstig van Lijsbeth Jan Dericxs weduwe., 1460; 76; 1 stuk
        reg. no. 156.
        156 1460 Juni 6
        Schepenen van het ambacht Monster oorkonden, dat Lijsbeth Jan Dericx' weduwe verkoopt aan heer Martijn Dericks zoon, kanunnik te Naeldwijk, 1½ morgen land in den Poeldijck bewesten de Wennetgenssloot.
        Int jair ons Heeren duesent vierhondert tsestich opten sesten dach in Junio.
        a. Afschr. van een afschrift (Inv. no. 76). Met de handtekeningen van de notarissen B. van Assendelf en Jo. de Goch.
        b. Afschr. in Inv. no. 5, fol. CXVII verso.
      - Eigendomsbewijs van 4 hont land, afkomstig van Heynryc Goverts zoon., 1466; ---; 1 charter
        reg. no. 173.
        Bekend als inv. nr. 77* (coll. Van Vredenburch no. 274). Niet aanwezig in Nationaal Archief.
      - Testament, waarbij Bertolmees Gheryts zoon aan het klooster vermaakt een rente van 2 Rijnsche guldens jaarlijks uit de helft van 6 gemeten te Rugge bij den Briel en 1/4 van 18 morgen land. Met akte van bevestiging., 1474, 1475; 78, 78.1; 1 charter en 1 stuk
        reg. nos. 185 en 188.
        zie ook reg. no. 30.
        - 1475, 78
          188 1475 Maart 31
          Notaris Thomas Theodericus zoon van Medemblick instrumenteert, dat Bartolomeus Gerardus' zoon1), inwoner van tsGravenzande, zijn testament d.d. 1474 Januari 9 (regest no. 185) handhaaft, niettegenstaande zijn zoon Theodoricus, Regulier in Bethania, thans overleden is.
          Acta fuerunt haec in opido tsGravenzandensi in ecclesia parochiali in choro sancti Nycolai (anno a nativitate eiusden Domini millesimo quadringentesimo septuagesimo quinto indictione secundum usum stilum consuetudinem et communem modum scribendi civitatis et dyocesis Traiectensis octava die autem Veneris ultima mensis Marti hora quasi decima ante meridiem pontificatus sanctissimi in Christo patris ac domini nostri domini Sixti divina providentia pape quarti anno quarto).
          a. Oorspr. (Inv. no. 78).
          b. Afschr. in Inv. no. 5, fol. CLXX.
        - 1474, 78.1
          185 1474 Januari 9
          Notaris Thomas Theodricus' zoon van Medemblick instrumenteert, dat Bertolmees Gheryts zoon1) zijn testament maakt, waarbij hij o.a. aan het godshuis te sGravenzande vermaakt de helft van 5 morgen land in den Poeldijck tusschen de Groote en de Kleine Gantel en de helft van 5 morgen land in het Noortlant, waarvoor de godshuismeesters zijn jaarge tijde moeten houden; voorts o.a. aan de Regulieren te sGravenzande 2 Rijnsche guldens 's jaars uit de helft van 6 gemeten land te Rugge buiten den Briele en de helft van 18 morgen in Monsterambacht in den Poeldijck tusschen de Groote en de Kleine Gantel en al zijn geld en huisraad.
          Anno a nativitate euisdem Domini millesimo quadringentesimo septuagesimo quarto indictione septima die vero dominica nona mensis Januarii hora undecima vel quasi ante meridiem pontificatus sanctissimi in Christo patris ac domini nostri domini Sixti divina providentia pape quarti anno suo tercio.
          a. Oorspr. (Inv. no. 78.1). Met de signatuur van den notaris.
          b. Afschr. in Inv. no. 5, fol. CV verso.
      - Eigendomsbewijs van 7 morgen land, afkomstig van Doman Jans zoon., 1502; 79; 1 charter
        reg. no. 225.
        zie ook reg. nos. 216 en 69.
        225 1502 September 11
        Doman Jans zoon verkoopt aan prior en broeders van de orde der Regulieren te tsGravensande 7 morgen land in Monster ambacht, genaamd de Laghe Noort.
        Opten XIen dach in Septembri int jair ons heren M CCCCC ende twee.
        a. Oorspr. (Inv. no. 79). Met geschonden zegels van Doman Jans zoon en van het ambacht in groene was.
        b. Afschr. in Inv. no. 5, fol. C.
        Zie regest no. 216.
      - Eigendomsbewijs van 3 morgen land, afkomstig van Juliana Dirk Sonck Jans zoons weduwe en hare kinderen. Met duplicaat van de akte van 1507., 1413, 1507; 80.1 - 80.3; 3 charters (2 getransfigeerd)
        reg. nos. 232 en 38.
        zie ook reg. no. 14.
        - 1507, getransfigeerd, 80.2
          232 1507 Februari 11
          Juliana Dirc Jan Soncken weduwe en haar kinderen verkoopen bij consent der raadsluiden van Delff aan het convent van de Regulieren te tsGravesande 3 morgen lands in Monsterambacht, nader vermeld in den brief d.d. 1413 November 24, waardoor deze gestoken is (zie regest no. 38).
          ...... opten XIen dach in Februario int jair ons Heeren duysent vijfhondert ende ses na den loep sHoefs van Hollant.
          a. Oorspr. in duplo. (Inv. no. 80.2) en (Inv. no. 80.1). Met geschonden zegel van Jan de Heuyter, schout van Delft, in roode, en dat van Cornelis Pieters zoon in groene was.
          b. Afschr. in Inv. no. 5, fol. XCVI verso en CVIII verso.
        - 1507, duplicaat (los), 80.3
        - 1413, getransfigeerd, 80.1
          38 1413 November 24
          Ghijsbrecht Reynbrants zoon en Claes Reynel zoon verkoopen aan Pieter Ruysch 3 morgen land in het ambacht Monster bezuiden de Bomade.
          Int jaer ons Heeren duysent vierhondert ende dertien up sinte Katrinen avont.
          a. Oorspr. (Inv. no. 80.1). Met het geschonden zegel van Dirc Claes Ruysken zoon in groene was, dat van Voppe Reymbrants zoon verloren. - Met transfix d.d. 1507 Februari 11 (regest no. 232).
          b. Afschr. in Inv. no. 5, fol. XCVI.
      - Transportbrief met een vidimus van deze en van oudere transportbrieven d.d. 1414 en 1413, behorende bij een verloren gegaan eigendomsbewijs d.d. 1515 van 1/4 van 17 morgen 41/2 hont land, afkomstig van het klooster St. Mariënpoel., 1417 en 1513; 81.1, 81.2; 2 charters
        reg. nos. 43, 235, 39 en 37.
        zie ook reg. nos, 132, 209, 236,
        - 1513, 81.1
          37 1413 Januari 30
          Jan van Heemsteden, heer van Benthuysen, verkoopt aan Jacob van Bleyswijck Jacops zoon 17 morgen 4½ hont land en een woning met twee bergen, groot 1 morgen, in Monsterambacht in den Poeldijck tusschen de scheidwaters de Groote en de Kleine Gantel.
          Gegeven int jair ons Heren duyssent vierhondert ende dertyen sManendages na sinte Pouwels' dach conversio.
          a. Opgenomen in een vidimus d.d. 1513 Maart 23 (regest no. 235).
          b. Afschr. in Inv. no. 5, fol. CX verso.
          Door het oorspr. van deze was gestoken de brief d.d. 1414 Januari 29 (regest no. 39).
          39 1414 Januari 29
          Jacob van Bleyswijck Jacobs zoon verkoopt aan Clays van Essch, genaamd Deventer, het land, omschreven in den brief d.d. 1413 Januari 30 (regest no. 37), waardoor deze gestoken is.
          Ghegheven int jair ons Heren duyssent vierhondert ende viertyen des Manendages na sinte Pouwels' dach conversio.
          b. Afschr. in Inv. no. 5, fol. CXI.
          235 1513 Maart 23
          Schepenen te Monster geven vidimus van de brieven d.d. 1413 Januari 30 (regest no. 37), 1414 Januari 29 (regest no. 39) en 1417 Mei 7 (regest no. 43).
          Int jair ons Heren duyssent vijffhondert ende dertyen opten drie ende twintichsten dach in Marcio.
          a. Oorspr. (Inv. no. 81.1). Met geschonden schependomszegel in groene was.
          b. Afschr. in Inv. no. 5, fol. CXIII verso.
        - 1417, 81.2
          43 1417 Mei 7
          Claes van Esch, genaamd Deventer, geeft Ghijsbrecht Pelgrims zoon (van Waetselaer) ter gelegenheid van diens huwelijk met zijn dochter Margriete de helft van het land, dat hij kocht van Jacob van Bleyswijck, terwijl hij de andere helft verkocht aan Pelgrim Wyers zoon (van Waetselaer).
          Gegeven int jair ons Heeren dusent vierhondert ende zeventien upten zevenden dach in Meye.
          a. Oorspr. (Inv. no. 81.2). Met het zegel van de oorkonder in groene was.
          b. Opgenomen in een vidimus d.d. 1513 Maart 23 (regest no. 235).
          c. Afschr. in Inv. no. 5, fol. CXI verso.
          Zie regest no. 39.
      - Verhuurcontract van 71/2 morgen 1 hont lands., 1522; 82; 1 charter
        reg. no. 244.
        244 1522 Februari 9
        Heer Pieter Pieters zoon Deym en de prior en de procurator van het convent te tsGravenzande hebben in 1521 een overeenkomst gesloten van erfhuur van 7½ morgen 1 hont land voor zoolang als hij of zijn moeder Lijsbet Willems dochter op dit land woont, terwijl bij elke verandering van bewoner deze het convent een rantsoen van een jaar huur extra zal geven.
        ...... hec acta sunt ...... anno Domini MVc XXII die vero nona Februarii.
        a. Oorspr. (Inv. no. 82). Met de signatuur van notaris Wilhelmus de Milenberch.
        b. Afschr. in Inv. no. 5, fol. CVIII.
    - in Zouteveen, i.
      - Testament van Theoderica Margaretha, weduwe van Simon Gijsbertuszoon, waarbij zij 7 1/2/ morgen land vermaakt en een rente van 2 pond Hollands uit een huis te Delft., 1466; 82A; 1 charter
        reg. no. 175.
        175 1466 November 2
        Notaris Jacobus Nycolaus zoon Berchsz instrumenteert, dat Theodorica Margareta, weduwe van Symon Gijsbertus zoon, een testament maakt, waarbij ze o.a. vermaakt aan haar zoon, kanunnik in het klooster der Regulieren in sGravenzande, 7 1/2/ morgen lands in de Souteveen en een rente van 2 pond Hollandsch uit een huis bij den Vorwairdijcke, op voorwaarde, dat de broeders haar een lijfrente zullen uitkeren van 12 Rijnsche guldens en enige schulden zullen betalen.
        Acta fuerunt hec in opido Delffensi in domo habitationis mei notarii sub anno indictione mense die hora et pontifacatu quibus supra (anno a nativitatie eiusdem Domini millesimo quadringentesimo sexagesimo sexto indictione decimaquarta mensi Novembrias die secunda hora quinta vel quasi post vesperas pontificatu sanctissimi in Christo Patris ac domini nostri domini Pauli divina providentia pape secundi anno eius tercio.
        a. Oorspr. (Inv. no. 82A). Met de signatuur van de notaris.
        b. Afschr. in Inv. no. 5, fol. CLXV.
  - Rentebrieven en andere inschulden, III.
    - Eigendomsbewijs van erfhuur, groot 25 pond 8 penningen 's jaars, van domeinen in de ambachten 's-Gravenzande en Monster. 1536. Met bijbehorende quitantie., 83.1, 83.2; 2 charters (aaneengehecht)
      reg. nos. 258 en 259.
      - 1536 juli 14, vastgehecht, 83.1
        258 1536 Juli 14
        Kaerle, Roomsch keizer enz., verkoopt, in strijd met de ordonnantie van 1495 van zijn vader, den koning van Castilliën, op de reïntegratie en augmentatie van domeinen en eigen bepalingen daaromtrent, aan de Regulieren van sGravesand 4 partijen erfhuur samen 25 pond 8 penningen van landerijen in het Oudelandt, Neyenlandt en Noerderlandt in het ambacht sGravezande en in Monster, ten alle tijde losbaar.
        Gegeven in onse stede van Brussel den XIIIIen dach van Julio int jaer ons Heeren duysent vijfhondert zessendertich, van onsen keyserijcke 't XVIIe ende van onsen conincrijcken van Castilliën ende anderen 't XXIe.
        a. Oorspr. (Inv. no. 83.1). Met geschonden zegel van den keizer in rode was met contra zegel.
        b. Afschr. in Inv. no. 5, fol. LXXIII verso.
        In dorso van het oorspr. staat het interinement van hoofden, tresorier-generaal en gecommitteerden van de domeinen en financiën d.d. 1536 Augustus 6. Zie regest no. 259.
      - 1536 augustus 10, vastgehecht, 83.2
        259 1536 Augustus 10
        Henry Stercke, raad en ontvanger-generaal der keizerlijke financiën, erkent ontvangen te hebben van het convent der Regulieren te sGravensande 500 pond 14 schellingen en 2 penningen Vlaamsch als koopsom van zekere erfhuren.
        ...... le Xe jour daoust lan XVc trentesix.
        Oorspr. (Inv. no. 83). Het opgedrukt signet van financiën verloren. Met de handtekeningen van Phil. de Croy, Ruffault, Vincent Cornelis en H. Stercke.
    - Rentebrief, groot 20 schellingen 's jaars, gaande uit een huis te Delft, afkomstig van Lijsbet Pieters dochter. 1481. Met oudere rentebrief., 1457, 1481; ---; 2 charters
      reg. nos. 201 en 145.
      Bekend als inv. nr. 84*. (coll. Van Vredenburch no. 267). Niet aanwezig in Nationaal Archief.
    - Rentebrief, groot 20 groten Hollands 's jaars, verzekerd op een huis te 's-Gravenzande voor Jan Pieters zoon., 1387; 84A; 1 charter
      reg. no. 20.
      20 1387 December 24.
      Kerstandt van den Rijn en Herper Odziers zoon, schepenen in sGravenzande, oorkonden, dat Jan van der Poel erkent schuldig te zijn aan Jan Pieters zoon een jaarlijkse rente van 20 groot Hollands, gaande uit zijn huis aan de Langestrate
      Int jair ons Heren M CCC zeven ende tachtig upten Kersavondt.
      Oorspr. (Inv. no. 84A). De beide schepenzegels verloren.
      Afschrift: Inv.no. 5 fol. CXXXIII verso.
    - Rentebrief, groot 20 groten Hollands 's jaars, verzekerd op een huis te 's-Gravenzande voor Jan Pieters zoon., 1387; 84B; 1 charter
      reg. no. 21.
      21 1387 December 24.
      Kerstandt van den Rijn en Harper Odziers zoon, schepenen in sGravenzande, oorkonden, dat Gherijt Claes Hille zoons zoon erkent schulig te zijn aan Jan Pieters zoon een jaarlijkse rente van 20 groot Hollands, gaande uit zijn huis aan de Cortestrate
      Oorspr. (Inv. no. 84B). Met de zegels van Kerstant van den Rijn en Harper Odziers zoon in groen was, de laatste zeer geschonden.
    - Rentebrief, groot 1 pond Hollands 's jaars, verzekerd op een huis te 's-Gravenzande, met transportacten, laatstelijk voor Jan Pieters zoon., 1377, 1386 en 1394; 84C.1 - 84C.4; 4 charters (getransfigeerd)
      reg. nos. 16, 17, 19 en 22
      - 1377 oktober 26, 84C.1
        16 1377 October 26.
        Jan van der Strate en Claes van Zeelant, schepenen in sGravenzande, oorkonden, dat Vrancke Coerts zoon erkent schuldig te zijn aan Huge van Keeten een jaarlijkse rente van 1 pond Hollands, gaande uit zijn huis en erf aan de Cortestrate
        Int jair ons Heren M CCC zeven ende tseventich des Manendaechs na Elfduysent maechden dach.
        Oorspr. (Inv. no. 84C.1). Met het geschonden zegel van Jan van der Strate in groene was.
        Door het oorspr. van deze zijn gestoken de brieven dd. 1377 december 2 (reg.no 17), 1386 augustus 29 (reg.no. 19) en 1394 november 16 (reg.no. 22).
        Afschrift: Inv.no. 5 fol. CXXXIII.
      - 1377 december 2, 84C.2
        17 1377 December 2.
        Tierion van der Strate en Claes van Zeelant, schepenen in sGravenzande, oorkonden, dat Huyge van Keeten verkoopt aan Katrij Jans weduwe van Beesde de rente van 1 pond Hollands, vermeld in de brief d.d. 1377 oktober 26 (reg. no. 16), waardoor deze gestoken is
        Int jair ons Heren M CCC zeven ende tseventich des Woensdaechs na sinte Andrie dach.
        Oorspr. (Inv. no. 84C.2). Met de geschonden zegels van Tierion van der Strate en Claes van Zeelant in groene was.
        Door het oorspr. van deze zijn gestoken de brieven dd. 1377 oktober 26 (reg.no 16), 1386 augustus 29 (reg.no. 19) en 1394 november 16 (reg.no. 2).
      - 1386 augusus 29, 84C.3
        19 1386 Augustus 29.
        Allaert Bertelmees zoon en Dirck Maselants zoon, schepenen in sGravenzande, oorkonden, dat Kerstyne Jans dochter van Beesde verkoopt aan Claes Pieters zoon de rente van 1 pond Hollands, vermeld in de brieven van d.d. 1377 oktober 26 (reg. no. 16) en 1377 december 2 (reg.no. 17), waardoor deze gestoken is
        Int jair ons Heren M CCC zes ende tachtich des Manendaechs na onser Vrouwen dach assumptio.
        Oorspr. (Inv. no. 84C.3). Met de geschonden zegel van Dirck Maeselants in groene was, het andere verloren.
        Door het oorspr. van deze zijn gestoken de brieven dd. 1377 oktober 26 (reg.no 16), 1377 december 2 (reg.no. 17) en 1394 november 16 (reg.no. 22).
      - 1394 november 16, 84C.4
        22 1394 November 16.
        Allaert Bertelmees zoon en Pieter Telder, schepenen in sGravenzande, oorkonden, dat Claes Pieters zoon verkoopt aan zijn broeder Jan de rente vermeld in de brieven van d.d. 1377 oktober 26 (reg. no. 16), 1377 december 2 (reg.no. 17) en 1386 augustus 29 (reg. no. 19), waardoor deze gestoken is
        Int jair ons Heren M CCC vier ende tnechentich des Manendaechs na Sinte Maertijnsdach in die winter.
        Oorspr. (Inv. no. 84C.4). Met de zegels van Allaert Bertelmees zoon en Pieter Telder in groene was.
        Door het oorspr. van deze zijn gestoken de brieven dd. 1377 oktober 26 (reg.no 16), 1377 december 2 (reg.no. 17) en 1386 augustus 29 (reg. no. 19).
    - Rentebrief, groot 1 pond Hollands 's jaars, verzekerd op een huis te 's-Gravenzande, verkocht aan Claes Claes zoon., 1382 en 1402; 84D.1, 84D.2; 2 charters (getransfigeerd)
      reg. nos. 18 en 31
      - 1382 december 3, 84D.1
        18 1382 December 3.
        Jan van der Strate en Jan Pieters zoon, schepenen in sGravenzande, oorkonden, dat Florys Aderep erkent schuldig te zijn aan William Hugen zoon een jaarlijkse rente van 1 pond Hollands, gaande uit zijn huis aan de Langestrate naast het Molenslop.
        Int jair ons Heren M CCC twie ende tachtich up sinte Barbaren avondt.
        Oorspr. (Inv. no. 84D.1). Met het zegel van Jan van der Strate in groene was, het andere verloren.
        Door het oorspr. van deze is gestoken de brief dd. 1407 februari 24 (reg.nr. 31).
        Afschrift: Inv.no. 5 fol. CXXXIIII.
      - 1407 februari 24, 84D.2
        31 1407 Februari 24.
        Allaert Bertelmees zoon en Dirck Pieters zoon, schepenen in sGravenzande, oorkonden, dat Willem Hugen zoon verkoopt aan Claes Claes zoon de rente, vermeld in de brief d.d. 1382 december 3 (reg. no. 18), waardoor deze gestoken is